【裁判字號】    92,易,196
【裁判日期】    920411
【裁判案由】    傷害
【裁判全文】
臺灣板橋地方法院刑事判決                          九十二年度易字第一九六號
    公  訴  人  臺灣板橋地方法院檢察署檢察官
    被      告  甲○○
右列被告因傷害案件，經檢察官提起公訴（九十一年度偵字第八六四號），本院判決
如左：
    主  文
甲○○無罪。
    理  由
一、公訴意旨略以：被告甲○○係台北縣樹林市○○街六十二巷三弄一號仁義宮乩童
    ，於民國九十年六月二十四日十三時許，告訴人丁○○○因中風坐輪椅，由外籍
    女傭推至仁義宮禮拜時，被告向告訴人稱要幫其治病，告訴人拒絕，被告竟基於
    傷害之犯意，強行以手腳推打告訴人，致告訴人受有左肱骨近端粉碎性骨折之傷
    害。因認被告涉犯刑法第二百七十七條第一項之傷害罪嫌。
二、按犯罪事實應依證據認定之，無證據不得推定其犯罪事實；不能證明被告犯罪或
    其行為不罰者，應諭知無罪之判決。刑事訴訟法第一百五十四條、第三百零一條
    第一項定有明文。又認定不利於被告之事實，須依積極證據，苟積極證據不足為
    不利於被告犯罪事實之認定時，即應為有利於被告之認定，更不必有何有利之證
    據；而刑事訴訟法上所謂認定犯罪事實之證據，係指足以認定被告確有犯罪行為
    之積極證據而言，該項證據自須適合於被告犯罪事實之認定，始得採為斷罪之資
    料，最高法院早著有三十年上字第一八一三號、二十一年上字第四七四號、二十
    九年上字第三一０號等判例可資參照。
三、公訴人認被告涉犯傷害罪嫌，無非是以告訴人之指訴、證人丙○○之證詞及診斷
    證明書等為據。惟訊據被告固坦承為告訴人推拿，惟堅決否認有傷害之犯意，辯
    稱：告訴人是中風老人，手腳本來就不方便，經過伊讀經之仁義宮時總是哭哭啼
    啼，伊只是好心幫她，不可能打她等語。
四、經查：
（一）被告自警、偵訊以迄本院審理時始終堅決否認毆打告訴人，辯稱：「如果告訴
      人當時很不舒服，為何未說，且隔一天又去一次」等語。且證人即被告之祖母
      乙○○證稱：「告訴人是我們的鄰居，他都哭哭啼啼的，我常常勸他。他看我
      在唸經，他就進來拜拜，他有跟我們一起拜拜，他拜一天隔一天有來拜，拜完
      之後他說他比較能動了，他可以扶著桌子走路，他說他遇到貴人了，怎麼到了
      第三天怎麼會變成這樣，我們的宮是仁義宮，我們是供奉媽祖與觀世音菩薩，
      告訴人二次都是跟外勞來，第一次是先是把他推進來，接著他女兒有來，第二
      次他女兒沒有來是外勞帶他來的」等語（見本院九十二年二月二十一日訊問筆
      錄）。又證人即被告之姑母林美觀證稱：「他（告訴人）第一回來大約下午的
      時候，來我們家來拜拜，他有請一個外勞，他第一次有進來，因為我們家有樓
      梯，我有幫忙扶，進來之後甲○○有拿香在他身上繞一繞，並在他身上推一推
      。隔一天她又來，他有告訴我們他比較好了，甲○○沒有幫他推拿。第二次來
      的時候因為甲○○有神識不知道告訴人有來」等語（見本院九十二年三月二十
      八日審判筆錄）。雖證人即告訴人之女丙○○證稱：「‧‧‧我媽媽（即告訴
      人）他去幾次我不知道，我看到的是手折到的那一次」等語。顯然證人丙○○
      並不知告訴人究竟至仁義宮幾次。另告訴人固堅稱渠儘至仁義宮一次云云，惟
      本院訊以「何隔一天又去被告家」？告訴人答：「因他們叫我再去一次」等語
      。復參以告訴人所提出之九十年七月十七日診斷證明書之記載「診斷：左肱骨
      近端粉碎性骨折；醫囑：九十年六月二十六日初診，予以三角巾固定並建議手
      術治療，九十年七月十七日複診，預定九十年七月二十二日入院，九十年七月
      二十三日手術予以半人工肩關節置換術」。堪認告訴人應係九十年六月二十四
      日十三時許，接受被告之推拿，翌日即同月二十五日，再至仁義宮一次，同月
      二十六日再至醫院看診，並於同年七月二十三日始手術治療。倘告訴人接受被
      告推拿後，即受有如診斷證明書所載之「粉碎性骨折」，即不可能翌日再至被
      告之仁義宮。應認被告所辯，渠僅為告訴人推拿，並無傷害告訴人之犯意乙節
      ，足可採信。
（二）再查，本院向告訴人診療之醫院即財團法人恩主公醫院查詢，告訴人所受之「
      左肱骨近端粉碎性骨折」之造成原因，其可能原因為車禍、跌倒等造成直接撞
      擊，而推拿應不至於造成粉碎性骨折。有財團法人恩主公醫院九十二年三月十
      四日（九二）恩醫事字第三四七號函及其附件在卷可佐。實難認告訴人所受之
      左肱骨近端粉碎性骨折，與被告之推拿行為，有何因果關係。
（三）綜上所陳，公訴人所本之前開證據，在經驗科學及論理法則上尚有對被告有利
      之存疑，此外復查無其他積極證據，或其他客觀之方法足排除此項合理之可疑
      ，揆諸首開說明，自應為被告無罪之諭知。
據上論斷，應依刑事訴訟法第三百零一條第一項，判決如主文。
本案經檢察官徐名駒到庭執行職務。
中    華    民    國      九十二      年      四      月     十一     日
                                臺灣板橋地方法院刑事第一庭
        法  官  潘  翠  雪
右正本證明與原本無異。
如不服本判決，應於判決送達後十日內，向本院提出上訴狀。
                                    書記官  張  成  龍
中    華    民    國      九十二      年      四      月     十一     日


司法院資訊處製作；財團法人民間司法改革基金會備份。
